! Morphological Transducer for Turkmen of Iraq
!Bayat ağzında soru eki +mI/+mU herhangi bir şekilde bulunmaktadır
Multichar_Symbols

! Part of speech categories
%<n%>           ! Noun
%<post%>        ! Postposition
%<det%>         ! Determiner
%<v%>           ! Verb

%<cnjcoo%>        ! Co-ordinating conjunction
%<cnjsub%>        ! Subordinating conjunction
%<cnjadv%>        ! Adverbial conjunction
%<num%>           ! Numeral
%<prn%>           ! Pronoun
%<dem%>           ! Demonstrative
%<adv%>           ! Adverb
%<adj%>           ! Adjective
%<barb%>          ! Barbarisme
%<ij%>            ! Interjection
%<sym%>           ! Symbol
%<postadv%> !-dA equivalent
%<qst%>           ! Question word
%<qnt%>           ! quantifier 

%<guess%>         ! Guess

%<dub%>           ! dubitative
%<nec%>           ! necessitive

! Number morphology
%<p1%>            ! First person
%<p2%>            ! Second person
%<p3%>            ! Third person
%<sg%>            ! Singular
%<pl%>            ! Plural

%<px1sg%>         ! First person, singular possessive
%<px2sg%>         ! Second person, singular possessive
%<px3sp%>         ! Third person possessive
%<px1pl%>         ! First person, plural possesssive
%<px2pl%>         ! Second person, plural possessive
%<frm%>           ! formal
%<hon%>           ! deferential

%<nom%>           ! Nominative
%<abl%>           ! Ablative
%<dat%>           ! Dative
%<loc%>           ! Locative
%<gen%>           ! Genitive
%<acc%>           ! Accusative
%<ter%>           ! Terminative

%<attr%>          ! Attributive
%<subst%>         ! Substantitve
%<advl%>          ! Adverbial

%<top%>

%<pers%>          ! Personal
%<ref%>           ! Reflexive

%<iv%>            ! Intransitive
%<tv%>            ! Transitive
%<TD%>            ! Unspecified transitivity
%<pass%>          ! passive
%<cop%>           ! Copula
%<gm%>           ! to-be copula
%<neg%>           ! Negative

%<np%>            ! Proper noun
%<ant%>           ! Anthroponym (personal name)
%<cog%>
%<org%>           ! organization
%<m%>             ! Masculine
%<mf%>
%<f%>             ! Feminine

%<fut%>           ! future, -ecek -acak (tho with a more "certain" mood)
%<prog%>         ! Present continous (-iyor)
%<ifi%>           ! Past eyewitness
%<past%>          ! Past general
%<past2%>         ! -mış -miş but mostly for story telling
%<past3%>         ! ^^
%<past4%>         ! -mışmış
%<prc_perf%>      ! Perfect participle
%<gna_perf%>      ! Perfect verbal adverb
%<abil%>          ! Abilitative
%<aor%>           ! Aorist
%<evid%>		! evidential"
%<prc_impf%>      ! Imperfect participle
%<ger%>           ! Gerund (aorist)
%<ger_inf%>       !
%<ger_past%>      ! Past gerund bolghanliqini = olduğunu 
%<gpr_past%>      ! Past gerund
%<imp%>           ! Imperative
%<gpr_rsub%>      ! fiilden sıfat
%<gpr_rsub2%>     ! ^^^
%<gpr_rsub3%>     ! ^^^
%<gpr_rsub4%>     ! kötürghüchi = götüren
%<ger_pabs%>      ! bol"ghan" = yap"mış"
%<gna_cond%>      ! Conditional verbal adverb 
%<gna_when%>      ! -geç as in "seni görgeç utanmaz mı"
%<gna_neg%>       ! -madan
%<gna_neg2%>      ! ^^ 
%<gna_neg3%>      ! -m{A}sli{K} = neg gerund (ketmeslik = gitmeme)
%<aorp%>          ! -ardı, -irdi "geçmiş zamanın hikayesi"
%<iver%>		! suffix conveying ease/speed of action
%<itg%>           ! Interrogative

%<dek%>           !"x kadar"
%<che%>           !"x kadar"

%<dem%>           ! Demonstrative
%<ord%>           ! Ordinal

%<sent%>          ! Sentence marker
%<guio%>          ! Hyphen
%<cm%>            ! Comma
%<apos%>          ! Apostrophe
%<rquot%>         ! Quote marker (right)
%<lquot%>         ! Quote marker (left)
%<rpar%>          ! Parenthetical marker (right)
%<lpar%>          ! Parenthetical marker (left)


%{🂡%}             !
%{乚%}

%{G%}                 ! realised as گ or ك or غ or ق
%{K%}                 ! realised as ك or ق
%{A%}                 ! realised as آ or أ sometimes ى or null
%{E%}                 ! realised as إ or  or sometimes ى and also ي
%{D%}                 ! realised as د or ت
%{i%}                 ! epenthetic ى : realised as 
%{I%}                 ! realised as إ orى or ى
%{U%}                 ! realised as و and أ
%{ü%}                 ! realised as و or null
%{u%}                 ! realised as و or null 
%{a%}                 ! realised as و or null
%{s%}                 ! realised as س or null
%{n%}                 ! realised as ن or null
%{q%}		      ! for loanwords, devoicing suffixes
%{ğ%}                 ! ^^ opposite
%{e%}                 ! forces front harmony
%{a%}                 ! forces back harmony
%{L%}                 ! for passive: ل or ن
%{l%}                 ! for l deletion 
%{y%}                 ! realised as ي or null
%{r%}                 ! realised as  or ل or null




! Other symbols
%>      ! Morpheme boundary


!!!!!!!!!!!!!!!!!!!!!!!!!!!!!!!!!!!!!!!!!!!!!!!!!!!!!!!!!!!!!!!!!!!!!!!!!!!!!!!
!!!                       M O R P H O T A C T I C S                         !!!
!!!!!!!!!!!!!!!!!!!!!!!!!!!!!!!!!!!!!!!!!!!!!!!!!!!!!!!!!!!!!!!!!!!!!!!!!!!!!!!

LEXICON Root

NounRoot ;
Nouns ;
Numerals ;
Conjunctions ;
!POSSESSION ;
Postpositions ;
Determiners ;
Adverbs ;
Adjectives ;
ProperNouns ;
Pronouns ;
Verbs ;



LEXICON CASE
%<nom%>: # ;
%<gen%>:%>%{n%}%{I%}ن GENPOSS-ETC ;      !uşağ->uşağımın
%<gen%>:%>%{n%}%{U%}ن GENPOSS-ETC ;      !kurt->kurtun      
%<gen%>:%>%{y%}%{I%}ن GENPOSS-ETC ;      !baba->babayın !gözlüğ->gözlüğyün
%<acc%>:%>%{n%}%{I%} GENPOSS-ETC ;        !hurma->hurmayı yedim, uşağ->uşağı yahadım
%<acc%>:%>%{n%}%{U%} GENPOSS-ETC ;        !kurt->kurtu, karğa->karğanı tututtums   
%<dat%>:%>%{y%}%{A%} GENPOSS-ETC ;        !baş->başa, göz->gözye, üz->üzye  
%<loc%>:%>%{D%}%{A%} GENPOSS-ETC ;        !kiş->kişte, dam-damda
%<loc%>:%>%{D%}%{A%}كى GENPOSS-ETC ;   
%<abl%>:%>%{D%}%{A%}ن GENPOSS-ETC ;      !dam->damdan, dar->dardan
%<abl%>:%>ىن{A%}%{N%} GENPOSS-ETC ;      !nerdewan->nerdewnan, yalan->yalanan
%<ins%>:%>%{y%}%{%D}%{A%}ىن GENPOSS-ETC ;         !at->attan("atla"), ingiliz->ingilizden("ingilizle"), dayı->dayıydan("dayıyla")

LEXICON GENPOSS-ETC 
# ;
!%<gen%>%<subst%>:%>%{N%}%{I%}nki%{n%} CASE ;
%<sim%>:%>%{C%}%{A%} # ;  !Eştlik durumu eki +CA EX: çalınca"çaldığında"
  

LEXICON POSSESSION

CASE ;
%<px1sg%>:%>%{I%}م CASE ;       !ad->adım, baba->babam, kiz->kizim, ana>anam
%<px1sg%>:%>%{U%}م CASE ;       !konşu->konşum, gün->günüm, yol->yolum
%<px2sg%>:%>%{I%}ي CASE ;       !iş->işiy, yazı->yazıy 
%<px2sg%>:%>%{U%}ي CASE ;       !konuşu-> konşuy, yol->yoluy
%<px3sp%>:%>%{s%}%{%I} CASE ;           !ad->adı, yuwa->yuwası 
%<px3sp%>:%>%{s%}%{%U} CASE ;           !okul->okulu, suru->surusu
%<px1pl%>:%>%{I%}م%{I%}ز CASE ;         !el->elimiz, mal->malımız
%<px1pl%>:%>%{U%}م%{U%}ز CASE ;         !ruh->ruhumuz, göz-gözümüz
%<px2pl%>:%>%{I%}ي%{I%}ز CASE ; !       !bahça->bahçayız, ard->ardıyız 
%<px2pl%>:%>%{U%}ي%{U%}ز CASE ; !       !top->topyuz, göz->gözyüz
!%<px2pl%>%<frm%>:%>%{i%}ڭ%{I%}ز CASE ; ! Dir/LR
!%<px2pl%>%<frm%>:%>%{U%}ڭ%{I%}ز CASE ; 
!%<px3sg%>%<frm%>:%>‫لىرى‬ CASE ;
%<px3pl%>:%>ل%{A%}ر%{I%} CASE ;          !kanat-> kanatlarım, tepe->tepelerin, göz yaşı->göz yaşlarım


LEXICON CLITICS
# ;
%+ki%<cnjadv%>:ki # ;




LEXICON PRON-PERS-MAN 
%<prn%>%<pers%>%<p1%>%<sg%>: CLITICS;
%<prn%>%<pers%>%<p1%>%<sg%>%<gen%>:يم # ; ! 
%<prn%>%<pers%>%<p1%>%<sg%>%<acc%>:ي # ; ! 
%<prn%>%<pers%>%<p1%>%<sg%>%<dat%>:ى # ; !
%<prn%>%<pers%>%<p1%>%<sg%>%<loc%>:دى # ;
%<prn%>%<pers%>%<p1%>%<sg%>%<abl%>:ن  # ; !

LEXICON PRON-PERS-SEN 
%<prn%>%<pers%>%<p2%>%<sg%>: # ;
%<prn%>%<pers%>%<p2%>%<sg%>%<gen%>:ئيي # ; ! 
%<prn%>%<pers%>%<p2%>%<sg%>%<acc%>:ئي # ; ! 
%<prn%>%<pers%>%<p2%>%<sg%>%<dat%>:ى # ; !
%<prn%>%<pers%>%<p2%>%<sg%>%<loc%>:دى # ;
%<prn%>%<pers%>%<p2%>%<sg%>%<abl%>:نىن # ; !

LEXICON PRON-PERS-O
%<prn%>%<pers%>%<p3%>%<sg%>: # ;
%<prn%>%<pers%>%<p3%>%<sg%>%<gen%>:نون # ; ! 
%<prn%>%<pers%>%<p3%>%<sg%>%<acc%>:نو # ; ! 
%<prn%>%<pers%>%<p3%>%<sg%>%<dat%>:نا # ; !
%<prn%>%<pers%>%<p3%>%<sg%>%<loc%>:ندى # ;
%<prn%>%<pers%>%<p3%>%<sg%>%<abl%>:نىن # ; !

LEXICON PRON-PERS-BIZ
%<prn%>%<pers%>%<p1%>%<sg%>: # ;
%<prn%>%<pers%>%<p1%>%<sg%>%<gen%>:يم # ; ! 
%<prn%>%<pers%>%<p1%>%<sg%>%<acc%>:ي # ; ! 
%<prn%>%<pers%>%<p1%>%<sg%>%<dat%>:ئه # ; !
%<prn%>%<pers%>%<p1%>%<sg%>%<loc%>:دى # ;
%<prn%>%<pers%>%<p1%>%<sg%>%<abl%>:دان # ; !

LEXICON PRON-PERS-SIZ
%<prn%>%<pers%>%<p2%>%<pl%>: # ;
%<prn%>%<pers%>%<p2%>%<pl%>%<gen%>:ئي # ; ! 
%<prn%>%<pers%>%<p2%>%<pl%>%<acc%>:ي # ; ! 
%<prn%>%<pers%>%<p2%>%<pl%>%<dat%>:ئه # ; !
%<prn%>%<pers%>%<p2%>%<pl%>%<loc%>:دى # ;
%<prn%>%<pers%>%<p2%>%<pl%>%<abl%>:دان # ; !

LEXICON PRON-PERS-OLAR
%<prn%>%<pers%>%<p3%>%<pl%>: # ;
%<prn%>%<pers%>%<p3%>%<pl%>%<gen%>:ىن # ; ! 
%<prn%>%<pers%>%<p3%>%<pl%>%<acc%>:ي # ; ! 
%<prn%>%<pers%>%<p3%>%<pl%>%<dat%>:ئه # ; !
%<prn%>%<pers%>%<p3%>%<pl%>%<loc%>:دا # ;
%<prn%>%<pers%>%<p3%>%<pl%>%<abl%>:دان # ; !

LEXICON PRON-PERS-OZ
%<prn%>%<pers%>%<p1%>%<sg%>: # ;
%<prn%>%<pers%>%<p1%>%<sg%>%<gen%>:م # ; ! 
%<prn%>%<pers%>%<p2%>%<sg%>%<gen%>:ي # ; ! 
%<prn%>%<pers%>%<p3%>%<sg%>%<gen%>:ين # ; !
%<prn%>%<pers%>%<p1%>%<sg%>%<acc%>:مى # ; ! 
%<prn%>%<pers%>%<p2%>%<sg%>%<acc%>:يى # ; ! 
%<prn%>%<pers%>%<p3%>%<sg%>%<acc%>:نى # ; !
%<prn%>%<pers%>%<p1%>%<sg%>%<dat%>:مه # ; !
%<prn%>%<pers%>%<p2%>%<sg%>%<dat%>:يه # ; !
%<prn%>%<pers%>%<p3%>%<sg%>%<dat%>:نه # ; !
%<prn%>%<pers%>%<p1%>%<sg%>%<loc%>:مده # ; !
%<prn%>%<pers%>%<p2%>%<sg%>%<loc%>:يده # ;
%<prn%>%<pers%>%<p3%>%<sg%>%<loc%>:نده # ;
%<prn%>%<pers%>%<p1%>%<sg%>%<abl%>:مدان # ; !
%<prn%>%<pers%>%<p2%>%<sg%>%<abl%>:يدان # ; !
%<prn%>%<pers%>%<p1%>%<sg%>%<abl%>:ندان # ; !
%<prn%>%<pers%>%<p1%>%<pl%>%<gen%>:موز # ; !
%<prn%>%<pers%>%<p2%>%<pl%>%<gen%>:يوز # ; !
%<prn%>%<pers%>%<p3%>%<pl%>%<gen%>:لاري # ; !
%<prn%>%<pers%>%<p1%>%<pl%>%<acc%>:موزى # ; !
%<prn%>%<pers%>%<p2%>%<pl%>%<acc%>:يوزى # ; !
%<prn%>%<pers%>%<p3%>%<pl%>%<acc%>:لارى # ; !
%<prn%>%<pers%>%<p1%>%<pl%>%<dat%>:موزه # ; !
%<prn%>%<pers%>%<p2%>%<pl%>%<dat%>:يوزه # ; !
%<prn%>%<pers%>%<p3%>%<pl%>%<dat%>:لارنه # ; !
%<prn%>%<pers%>%<p1%>%<pl%>%<loc%>:موزده # ; !
%<prn%>%<pers%>%<p2%>%<pl%>%<loc%>:يوزده # ; !
%<prn%>%<pers%>%<p3%>%<pl%>%<loc%>:لارنده # ; !
%<prn%>%<pers%>%<p1%>%<pl%>%<abl%>:موزدان # ; !
%<prn%>%<pers%>%<p2%>%<pl%>%<abl%>:يوزدان # ; !
%<prn%>%<pers%>%<p3%>%<pl%>%<abl%>:لاريندان # ; !



LEXICON V-COP-IFI-PERS 

%<p1%>%<sg%>:%>م # ;
%<p2%>%<sg%>:%>ن # ;
%<p3%>%<sg%>:%> # ;
!%<p3%>%<frm%>%<sg%>:%>%{D%}%{I%}ر # ;
%<p1%>%<pl%>:%>ك # ;
%<p2%>%<pl%>:%>%{i%}ن%{I%}ز # ;
%<p3%>%<pl%>:%>ل%{A%}ر # ;

LEXICON V-COP-IFI
%<ifi%>:%{D%}%{I%} V-COP-IFI-PERS ;

LEXICON V-COP-PERS

%<p1%>%<sg%>:%>%{y%}%{I%}م  # ;
%<p2%>%<sg%>:%>s%{I%}ن  # ;
%<p3%>%<sg%>: # ;
%<p3%>%<frm%>%<sg%>:%>%{D%}%{I%}ر  # ;
%<p1%>%<pl%>:%>%{y%}%{I%}ز  # ;
%<p2%>%<pl%>:%>s%{I%}n%{I%}ز  # ;
%<p3%>%<pl%>:%>l%{A%}ر  # ;

LEXICON COPULA-P3-PERS

%<p3%>%<frm%>%<sg%>:%>%{D%}%{I%}ر # ;
%<p3%>%<sg%>: # ;
%<p3%>%<pl%>:%>l%{A%}ر # ;


LEXICON V-COP
%+i%<cop%>:%>%{y%} V-COP-IFI ;
%+i%<cop%>%<aor%>: V-COP-PERS ;
%+i%<cop%>%<aor%>: COPULA-P3-PERS ;
%+i%<cop%>%<dub%>%<aor%>:i%>م%{I%}ش V-COP-PERS ;
# ;



LEXICON NP-COMMON

POSSESSION ;

LEXICON SUBST
# ;
!N-INFL-COMMON ;
GENPOSS-ETC ;
CASE ;
%<subst%>%<pl%>:%>ل%{A%}ر CASE ; !N-INFL-COMMON ;

LEXICON N-COMMON

NP-COMMON ;
%<pl%>:%>ل%{A%}ر NP-COMMON ;
!POST-SUFFIX ; 

LEXICON N1
%<n%>: N-COMMON ;
!%<n%>%+لاش:%>%{A%}ش V-IR-IV ;
!%<n%>%+laş:%>l%{A%}ş V-IR-IV ;
%<n%>: SUBST ;
%<n%>%<attr%>: # ;


LEXICON NP-AL 

%<np%>%<al%>: NP-COMMON ;


LEXICON NP-COG-MF

%<np%>%<cog%>%<mf%>: NP-COMMON ;

LEXICON NP-ANT-M

%<np%>%<ant%>%<m%>: NP-COMMON ;

LEXICON NP-ANT-F

%<np%>%<ant%>%<f%>: NP-COMMON ;

LEXICON NP-TOP

%<np%>%<top%>: NP-COMMON ;

LEXICON NP-ORG

%<np%>%<org%>: NP-COMMON ;


LEXICON RegNounInfl

%<n%>%<sg%>: # ;
%<n%>%<pl%>:%>s # ;

LEXICON CC 

%<cnjcoo%>: # ; 

LEXICON CS

%<cnjsub%>: # ; 

LEXICON CA
! 
! make Uyghur
%<cnjadv%>: # ;


LEXICON NUM 

%<num%>: # ; 

!LEXICON N1
!%<n%>%<attr%>: # ;

LEXICON POST 

%<post%>: # ;

LEXICON DET-QNT

%<det%>%<qnt%>: # ;
	
LEXICON DET-DEM

%<det%>%<dem%>: # ;

LEXICON DET-IND

%<det%>%<ind%>: # ;

LEXICON DET-ITG

%<det%>%<itg%>: # ;

LEXICON DET-NEG !determiner negative

%<det%>%<neg%>: # ;

LEXICON DET-REF !determiner reflexive

%<det%>%<ref%>: # ;

LEXICON ADV

%<adv%>: # ;
%<adv%>: V-COP ;
%<adv%>%<attr%>: # ;

LEXICON ADV2

%<adv%>: # ;
!%<adv%>: V-COP ;
%<adv%>%<attr%>: # ;

LEXICON ADV3

%<adv%>: # ;
%<adv%>: V-COP ;

LEXICON ADV4

%<adv%>: # ; ! this is for when the adverb is used as an adverb
%<adv%>: V-COP ;
!%<adv%>%<subst%>: SUBST ;
%<adv%>%<attr%>:%>k%{I%} # ;

LEXICON A1

%<adj%>: # ;



LEXICON PRON-ITG-INFL !inflectional suffix
%<prn%>%<itg%>: N-COMMON ; 

LEXICON PRON-QNT
%<prn%>%<qnt%>: # ;
%<prn%>%<qnt%>%<pl%>:%>l%{A%}r # ;

LEXICON ADV-ITG
%<adv%>%<itg%>: V-COP # ; 
%<adv%>%<itg%>: # ;!SUBST ;

LEXICON V-FUT-PERS
%<p1%>%<sg%>:%>م # ; 
%<p2%>%<sg%>:%>سەن # ; 
%<p3%>%<sg%>:%> # ; 
%<p1%>%<pl%>:%>غ # ; 
%<p2%>%<pl%>:%>سز # ; 
%<p3%>%<pl%>:%>ل%{A%}ر # ;


LEXICON V-PAST-PERS

%<p1%>%<sg%>:%>م # ;!CLITICS ; 
%<p2%>%<sg%>:%>سەن # ;!CLITICS ; 
!%<p2%>%<sg%>%<frm%>:%>سىز CLITICS ; 
%<p3%>%<sg%>: # ;  ! CLITICS ; 
%<p1%>%<pl%>:%>يغ # ; ! CLITICS ; 
%<p2%>%<pl%>:%>سز # ; ! CLITICS ; 
%<p3%>%<pl%>:%>ل%{A%}ر # ; ! CLITICS ;

LEXICON V-IFI-PERS

%<p1%>%<sg%>:م # ;!CLITICS ;
%<p2%>%<sg%>:ن # ;!CLITICS ;
%<p3%>%<sg%>:ى # ; !CLITICS ;
!%<p2%>%<sg%>%<frm%>:ىڭىز CLITICS ;
%<p1%>%<pl%>:يغ # ; ! CLITICS ;
%<p2%>%<pl%>:نيز # ; ! CLITICS ;
%<p3%>%<pl%>:ل%{A%} # ; ! CLITICS ;

LEXICON V-PROG-PERS
%<p1%>%<sg%>:م # ;
%<p2%>%<sg%>:سان # ;
%<p3%>%<sg%>:ى # ;
%<p1%>%<pl%>:غ # ;
%<p2%>%<pl%>:سز # ;
%<p3%>%<pl%>:ل%{A%} # ;

LEXICON V-AOR-PERS
%<p1%>%<sg%>:م # ;
%<p2%>%<sg%>:سان # ;
%<p3%>%<sg%>: # ;
%<p1%>%<pl%>:غ # ;
%<p2%>%<pl%>:سز # ;
%<p3%>%<pl%>:ل%{A%}ر # ;


LEXICON V-AOR

%<aor%>:%>%{A%}ر V-AOR-PERS ; 
%<aor2%>:%>%{U%}ر V-AOR-PERS ; 
%<aor3%>:%>%{U%}%{r%} V-AOR-PERS ;
%<aor%>:%>%{A%}%{r%} V-AOR-PERS ;
%<aor%>:%>%{A%} V-AOR-PERS ;
%<aor%>:%>%{U%}ل V-AOR-PERS ;
%<aor%>:%>%{A%}ل V-AOR-PERS ;
%<aor%>:%>ر V-AOR-PERS ;
%<aor%>:%>ل V-AOR-PERS ;
%<aor%>:%>ا V-AOR-PERS ;
%<neg%>%<aor%>:%>م%{A%} V-COP-PERS ; 
%<neg%>%<aor%>:%>م%{A%}ز V-COP-PERS ;

LEXICON V-PROG
%<prog%>:%>%{y%}%{I%}ر V-PROG-PERS ;
%<prog2%>:%>%{y%}%{U%}ر V-PROG-PERS ;
%<prog%>:%>%{y%}%{I%} V-PROG-PERS ;
%<prog%>:%>%{y%}%{U%} V-PROG-PERS ;
%<prog%>:%>%{y%}ر V-PROG-PERS ;
%<neg%>%<prog%>:%>م%{A%}%{y%}%{I%}ر V-COP-PERS ;

LEXICON V-IFI

%<ifi%>:%>%{D%}%{I%} V-IFI-PERS ; 
%<ifi%>:%>%{D%}%{U%} V-IFI-PERS ;
%<neg%>%<ifi%>:%>م%{A%}%{D%}%{I%} V-COP-PERS ;

LEXICON V-PAST

%<past%>:%>م%{I%}ش V-PAST-PERS ;
%<past%>:%>م%{U%}ش V-PAST-PERS ;
%<past%>:%>%{y%}%{I%}ب V-PAST-PERS ;
%<past%>:%>%{y%}%{U%}ب V-PAST-PERS ;
%<past%>:%>%{I%}پ V-PAST-PERS ;
%<past%>:%>م%{A%}م%{I%}ش V-PAST-PERS ;

LEXICON V-FUT
%<fut%>:%>%{A%}ج%{A%}غ V-FUT-PERS ;
%<fut%>%<fut%>:%>م%{A%}ي%{A%}ج%{A%}غ V-FUT-PERS ;
!%<fut%>%<dub%>:%>%{E%}%>دى%{G%}%{A%}ن V-COP-PERS ;

LEXICON V-ABIL-PERS
%<p1%>%<sg%>:م # ;
%<p2%>%<sg%>:سون # ;
%<p2%>%<sg%>:سن # ;
%<p1%>%<pl%>:غن # ;
%<p1%>%<pl%>:غ # ;
%<p2%>%<pl%>:سز # ;
%<p3%>%<pl%>:ن%{A%} # ;
%<p3%>%<pl%>:ل%{A%}ر # ;




LEXICON V-TENSE-ABIL
%<abil%>:%>%{y%}%{I%} V-ABIL-PERS ;
%<abil%>:%>%{y%}%{U%} V-ABIL-PERS ;
%<abil%>:%>%{y%}%{A%} V-ABIL-PERS ;
%<abil%>:%>س%{A%}ن V-ABIL-PERS ;      
%<abil%>:%>س%{U%}ن V-ABIL-PERS ;
%<abil%>:%>%{A%} V-ABIL-PERS ;
%<abil%>:%> V-ABIL-PERS ;
%<abil%>:%>%{y%}%{A%}بیل V-ABIL-PERS ;
%<abil%>%<neg%>:%>%{y%}%{A%}بیلم V-ABIL-PERS ;



LEXICON IMP-PERS
%<p1%>%<sg%>:%>%{y%}%{I%}م # ;
%<p1%>%<sg%>:%>%{y%}%{U%}م # ;
%<p2%>%<sg%>: # ;
%<p2%>%<sg%>:گ%{I%}ن%{A%}ن # ;
%<p2%>%<sg%>:گ%{U%}ن%{A%}ن # ;
%<p3%>%<sg%>:%>س%{I%}ن # ;
%<p3%>%<sg%>:%>س%{U%}ن # ;
%<p1%>%<pl%>:%>ي%{A%}غ # ;
%<p1%>%<pl%>:%>ي%{A%}غن # ;
%<p2%>%<pl%>:%>ي%{I%}ن # ; 
%<p2%>%<pl%>:%>%{y%}%{U%}ن # ;
%<p3%>%<pl%>:%>س{I%}نل%{A%}ر # ;
%<p3%>%<pl%>:%>س{I%}نن%{A%} # ;
%<p3%>%<pl%>:%>س{U%}نل%{A%}ر # ;
%<p3%>%<pl%>:%>س{U%}نن%{A%} # ;

LEXICON V-GER
%<gpr_rsub%>:%>%{y%}%{A%}ن  SUBST ; ! 
%<gpr_rsub%>:%>%{y%}%{a%}ن  SUBST ; ! 
%<gpr_rsub%>:%>ن%{A%}ن  SUBST ; !
%<gpr_impf%>:%>%{y%}%{A%}ن  SUBST ; !
%<gpr_past%>%<subst%>:%>%{D%}%{I%}غ  SUBST ; !
%<gpr_past%>:%>%{D%}%{I%}غ  SUBST ; !
%<gpr_past%>:%>%{D%}%{I%}ه  SUBST ; !
%<gpr_when%>:%>%{y%}%{I%}نج%{A%}  SUBST ; !nead to be tested
%<gna_when%>:%>%{I%}نج%{A%}  SUBST ; !nead to be tested
%<gna_perf%>:%>%{y%}%{I%}%{P%}  SUBST ; !nead to be tested
%<gna_aor%>:%>كن  SUBST ; !nead to be tested Ex:geçerken
%<gna_neg%>:%>م%{A%}د%{A%}ن  SUBST ; !nead to be tested Ex:olmadan

LEXICON V-IMP
%<imp%>: IMP-PERS ;
!%<imp%>%<neg%>:م%{A%} IMP-PERS ;

LEXICON V-COND-PERS

%<p1%>%<sg%>:%>م CLITICS ; 
%<p2%>%<sg%>:%>ي CLITICS ; ! Dir/LR
%<p3%>%<sg%>: CLITICS ; 
%<p1%>%<pl%>:%>غ CLITICS ; 
%<p2%>%<sg%>:%>ين CLITICS ; 
%<p2%>%<pl%>:%>يز CLITICS ; 
%<p3%>%<pl%>:%>ل%{A%}ر CLITICS ;

LEXICON V-COND 
%<gna_cond%>:%>س%{A%} V-COND-PERS ;

LEXICON V-NEG
%<neg%>:م%{A%} V-NEG-COMMON ;

LEXICON V-NEG-COMMON
V-AOR ;
V-PROG ;
V-IFI ;
V-PAST ;
V-GER ;
V-FUT ;
V-TENSE-ABIL ;	
V-IMP ;
V-COND ;

LEXICON V-COMMON
V-NEG ;
V-AOR ;
V-PROG ;
V-IFI ;
V-GER ;
V-PAST ;
V-FUT ;
V-TENSE-ABIL ;	
V-IMP ;
V-COND ;

LEXICON V-IV
%<v%>%<iv%>: V-COMMON ;
%<v%>%<iv%>: V-NEG-COMMON ;

LEXICON V-TV 

%<v%>%<tv%>: V-COMMON ;
%<v%>%<tv%>: V-NEG-COMMON ;




!!!!!!!!!!!!!!!!!!!!!!!!!!!!!!!!!!!!!!!!!!!!!!!!!!!!!!!!!!!!!!!!!!!!!!!!!!!!!!!
!!!                          L E X I C O N                                  !!!
!!!!!!!!!!!!!!!!!!!!!!!!!!!!!!!!!!!!!!!!!!!!!!!!!!!!!!!!!!!!!!!!!!!!!!!!!!!!!!!


LEXICON PRON-ITG 
كيم:كيم PRON-ITG-INFL ;
كيم% كيمه:كيم% كيمه PRON-ITG-INFL ;
نه:نه PRON-ITG-INFL ;
نىيي:نىيي PRON-ITG-INFL ;
نيچن:نيچن PRON-ITG-INFL ;
هاسى:هاسى PRON-ITG-INFL ;
ناخسى:ناخسى PRON-ITG-INFL ;
نأدي:نأدي PRON-ITG-INFL ;
هاراى:هاراى PRON-ITG-INFL ;
نانجا:نانجا PRON-ITG-INFL ;
هانى:هانى PRON-ITG-INFL ;
هرا:هرا PRON-ITG-INFL ;
نيى:نيى PRON-ITG-INFL ;



LEXICON Pronouns 

اوزو:اوزو PRON-PERS-OZ ;
مىن:مىن PRON-PERS-MAN ;
سىن:سىن PRON-PERS-SEN ;
بيز:بيز PRON-PERS-BIZ ;
سيز:سيز PRON-PERS-SIZ ;
اولار:اولار PRON-PERS-OLAR ;
او:او PRON-PERS-O ;
هامسى:هامسى PRON-QNT ;
هر% شي:هر% شي PRON-QNT ;
هيج:هيج PRON-QNT ;
كيمسه:كيمسه PRON-QNT ;
چوخو:چوخو PRON-QNT ;
بعزيلاري:بعزيلاري PRON-QNT ;
هيچ% بير:هيچ% بير PRON-QNT ;
هر% بير:هر% بير PRON-QNT ;
هركش:هركش PRON-QNT ;

PRON-ITG ;




LEXICON Adjectives
گوزَل:گوزَل A1 ;
شيريْن:شيريْن A1 ;
اوستا:اوستا A1 ;
باغرساغ:باغرساغ A1 ;
اوخومش:اوخومش A1 ;
اورتا%حالْى:اورتا%حالْى A1 ;
يارم:يارم A1 ;
إسلأمي:إسلأمي A1 ;
بيرنجي:بيرنجي A1 ;
ئكينجي:ئكينجي A1 ;
تكشر:تكشر A1 ;
إكشر:إكشر A1 ;
دوردر:دوردر A1 ;
أوچونجو:أوچونجو A1 ;
دوردونجو:دوردونجو A1 ;
أوزو:أوزو A1 ;
هر%شكيل:هر%شكيل A1 ;
واطان%سز:واطان%سز A1 ;
پچاغلى:پچاغلى  A1 ;
سبحكي:سبحكي A1 ;
على% قدر:على% قدر A1 ;
سعتلى:سعتلى A1 ;
قاچاغ:قاچاغ A1 ;
إنانجلى:إنانجلى A1 ;
خزمثچى:خزمثچى A1 ;
قالان:قالان A1 ;
آپاران:آپاران A1 ;
بتَر:بتَر A1 ;
مه% كلهين:مه% كلهين A1 ;
قونشان:قونشان A1 ;
سه% لشن:سه% لشن A1 ;
نامسسز:نامسسز A1 ;
إيمانلى:إيمانلى A1 ;
گه% لن:گه% لن A1 ;
متواضع:متواضع A1 ;
آلچاغ% گونلو:آلچاغ% گونلو A1 ; 
تربيلي:تربيلي A1 ;
گيدهن:گيدهن A1 ;
كارلى:كارلى A1 ;
آروادلى:آروادلى A1 ;
سوسوز:سوسوز A1 ;
آتاشلى:آتاشلى A1 ;
ميليونلارجا:ميليونلارجا A1 ;
تامام:تامام A1 ;
مونتزام:مونتزام A1 ;
حاقانى:حاقانى A1 ;
غيابي:غيابي A1 ;
قوربانلغ:قوربانلغ A1 ;
خيسيم:خيسيم A1 ;
اخلاقزس:اخلاقزس A1 ;
دآيمي:دآيمي A1 ;
أن%ايي:أن%ايي A1 ;
صاحيب:صاحيب A1 ;
مرحمتلى:مرحمتلى A1 ;
مدنى:مدنى A1 ;
حقير:حقير A1 ;
طبي:طبي A1 ;
باقى:باقى A1 ;
يورلاغ:يورلاغ A1 ;
حيلاچي:حيلاچي A1 ;
خالى:خالى A1 ;
موآفق:موآفق A1 ;
گري% قالمش:گري% قالمش A1 ;
گونحسز:گونحسز A1 ;
عمومي:عمومي A1 ;
سادا:سادا A1 ;
بيله% ن:بيله% ن A1 ;
حربي:حربي A1 ;
ققه:ققه A1 ;
كاميل:كاميل A1 ;
قارٍشغ:قارٍشغ A1 ;
إيلاهى:إيلاهى A1 ;
جاليب:جاليب A1 ;
دول:دول A1 ;
يكه:يكه A1 ;
اييغ:اييغ A1 ;
كچل:كچل A1 ;
اخار% سو:اخار% سو A1 ;
حالقالى:حالقالى A1 ;
إيكينجى:إيكينجى A1 ;
كحيرلي:كحيرلي A1 ;
ماليك:ماليك A1 ;
ايان:ايان A1 ;
بايغن:بايغن A1 ;
واجيب:واجيب A1 ;
ماراقلى:ماراقلى A1 ;
باطل: A1 ;
شكيلى:شكيلى A1 ;
دوغرو:دوغرو A1 ;
إبتدائى:إبتدائى A1 ;
أوستوندكى:أوستوندكى A1 ;
أدن:أدن A1 ;
گه% تيرن:گه% تيرن A1 ;
اج% گوزلو:اج% گوزلو A1 ;
يلانجى:يلانجى A1 ;
عاشق:عاشق A1 ;
بىسلمه:بىسلمه A1 ;
خويلو:خويلو A1 ;
مازاقچى:مازاقچى A1 ;
بعزى:بعزى A1 ;
اوتاندرجى:اوتاندرجى A1 ;
قرآنى:قرآنى A1 ;
رحمان:رحمان A1 ;
أرحم:أرحم A1 ;
موته% سر:موته% سر A1 ;
موتقف:موتقف A1 ;
كولتورلو:كولتورلو A1 ; 
يارنكى:يارنكى A1 ;
أسيك:أسيك A1 ;
ماغدور:ماغدور A1 ;
چاتلانمش:چاتلانمش A1 ;
تقه% تسيز:تقه% تسيز A1 ;
ياخنداكى:ياخنداكى A1 ;
سابسارى:سابسارى A1 ;
صوفلو:صوفلو A1 ;
يونلو:يونلو A1 ;
ضاتسز:ضاتسز A1 ;
حايرانلغ:حايرانلغ A1 ;
تورپاغلى:تورپاغلى A1 ;
دسته:دسته A1 ;
عايللي:عايللي A1 ;
مه% وألى:مه% وألى A1 ;
چتالى:چتالى A1 ;
غَملي:غَملي A1 ;
داها% چوخ:داها% چوخ A1 ;
تاپان:تاپان A1 ;
چغاران:چغاران A1 ;
باغلايان:باغلايان A1 ;
بكلاين:بكلاين A1 ;
اويونجو:اويونجو A1 ;
بويلو:بويلو A1 ;
بوينوزلو:بوينوزلو A1 ;
بيرأز:بيرأز A1 ;
ده% وز:ده% وز A1 ;
ماقبول:ماقبول A1 ;
گورموش:گورموش A1 ;
شن:شن A1 ;
گونحكار:گونحكار A1 ;
مجبور:مجبور A1 ;
ارخا:ارخا A1 ;
سه% قلى:سه% قلى A1 ;
يارپاغلى:يارپاغلى A1 ;
إشيغلى:إشيغلى A1 ;
گچه% ن:گچه% ن A1 ;
لوزوملو:لوزوملو A1 ;
حوريتزيز:حوريتزيز A1 ;
باهتزز:باهتزز A1 ;
توخ:توخ A1 ;
اوشاغلى:اوشاغلى A1 ;
بولانغ:بولانغ A1 ;
ليولوين:ليولوين A1 ;
خوصوصو:خوصوصو A1 ;
پارلى:پارلى A1 ;
مانزارلى:مانزارلى A1 ;
اولان:اولان A1 ;
ياپان:ياپان A1 ;
ورن:ورن A1 ;
دگيشمز:دگيشمز A1 ;
عاقلسز:عاقلسز A1 ;
قارارسز:قارارسز A1 ;
أتلى:أتلى A1 ;
يانمش:يانمش A1 ;
نيجا:نيجا A1 ;
أوگ:أوگ A1 ;
آرخا:آرخا A1 ;
	

LEXICON Adverbs
نيجا:نيجا ADV-ITG ;
يىلارجە:يىلارجە ADV ; !
أيلارجه:أيلارجه ADV ; !
گونلارجه:گونلارجه ADV ; !
بوگون:بوگون ADV ;
پەك:پەك ADV ; ! clean
نھايتى:نھايتى ADV ;
دونن:دونن ADV  ;  
دأم:دأم ADV ;
أن:أن ADV ;
حازر:حازر ADV ;
أندى:أندى ADV ;
يارن:يارن ADV ;
گەنە:گەنە ADV ;
أخشام:أخشام ADV ;
سبه%-ح:سبه%-ح ADV ;
أو% زامان:أو% زامان ADV ;
مونون% إيچين:مونون% إيچين ADV ;
أوشخكان:أوشخكان ADV ;
نه% قدر:نه% قدر ADV ;
برابر:برابر ADV ;
داها% دا:داها% دا ADV ;
سورادا:سورادا ADV ;
أن% فازلا:أن% فازلا ADV ;
سونرادا:سونرادا ADV ;
نه% أيلا:نه% أيلا ADV ;
هارداسا:هارداسا ADV ;
چوخ% أيى:چوخ% أيى ADV ;
نيچين:نيچين ADV ;
بيلدير:بيلدير ADV ;
نه% أولورسا% أولسون:نه% أولورسا% أولسون ADV ;
نيچين% بونجا:نيچين% بونجا ADV ;
چوخ% أز:چوخ% أز ADV ;
هازامانا:هازامانا ADV ;
نه:نه ADV ;
اولارا% گورى:اولارا% گورى ADV ;
بونن% إيچين:بونن% إيچين ADV ;
إيندي:إيندي ADV ;
تك:تك ADV ;
آما:آما ADV ;
نيجا:نيجا ADV ;
فازلاسيلا:فازلاسيلا ADV ;
أن% أوسته:أن% أوسته ADV ;
گورأ:گورأ ADV ;
أوردا:أوردا ADV ;
نيجه:نيجه ADV ;
بيراز% صورا:بيراز% صورا ADV ;
إوچ% كَره:روچ% كَره ADV ;
هر% زامان:هر% زامان ADV ;
حته:حته ADV ;
أياغ% يالن:أياغ% يالن ADV ;
قفلت% تن:قفلت% تن ADV ;
قدر:قدر ADV ;
بكىه:بكىه ADV ;
هرنيسه:هرنيسه ADV ;
اوندان% صورا:اوندان% صورا ADV ;
نه% يازغ:نه% يازغ ADV ;
لوزومسز% يره:لوزومسز% يره ADV ;
هردان:هردان ADV ;
هر% سنه:هر% سنه ADV ;
أولدن:أولدن ADV ;
ارى%-سرا:ارى%-سرا ADV ;
هاقأيلا:هاقأيلا ADV ;
فارقلى% شكيلده:فارقلى% شكيلده ADV ;
يوخارى:يوخارى ADV ;
دوم% دوس% دوغرو:دوم% دوس% دوغرو ADV ;
أشاغيا:أشاغيا ADV ;
يوخاردا:يوخاردا ADV ;
يوخاردان:يوخاردان ADV ;
بعزن:بعزن ADV ;
حالدا:حالدا ADV ;
هرحالدا:هرحالدا ADV ;
شيكلينده:شيكلينده ADV ;
أوزاختان:أوزاختان ADV ;
چوختان:چوختان ADV ;
قسته% نه:قسته% نه ADV ;
هر% يل:هر% يل ADV ;
هر% آي:هر% آي ADV ;
هر% سنه:هر% سنه ADV ;
هر% زامان:هر% زامان ADV ;
هر% واخت:هر% واخت ADV ;
هر% گلن:هر% گلن ADV ;
بويزا:بويزا ADV ;
يوخارى:يوخارى ADV ;
يازدا:يازدا ADV ;
آشاغدآ:آشاغدآ ADV ;
آلتا:آلتا ADV ;
إيسته:إيسته ADV ;
أن% إيسته:أن% إيسته ADV ;
بيلفيعل:بيلفيعل ADV2 ;
سوزده:سوزده ADV3 ;
صورآ:صورآ ADV4 ;
أول:أول ADV4 ; 

LEXICON Determiners
بو:بو DET-DEM ;
اوْ:اوْ DET-DEM ;
بيرچوخ:بيرچوخ DET-QNT ; 
إشته%بو:إشته%بو DET-DEM ;
إشته:إشته DET-DEM ;
حبسي:حبسي DET-QNT ;
هپ:هپ DET-QNT ;
بوتون:بوتون DET-QNT ;
قاچ:قاچ DET-QNT ;
هر%بير:هر%بير DET-QNT ;
بير:بير DET-IND ;
باشقا:باشقا DET-IND ;
بيرقاچ:بيرقاچ DET-IND ;
بلَه:بلَه DET-IND ;
بيراَز:بيراَز DET-QNT ;
نچچا:نچچا DET-QNT ;
هيچ%بير:هيچ%بير DET-NEG ;
بير%تاخم:بير%تاخم DET-QNT ;
بيرچوخ:بيرچوخ DET-QNT ;
بير%ميقدار:بير%ميقدار DET-QNT ; 
بَعزي:بَعزي DET-QNT ;
بعزى:بعزى DET-QNT ;
كيمي:كيمي DET-QNT ;
بير%قسيم:بير%قسيم DET-QNT ;
بو%قدَر:بو%قدَر DET-QNT ;
او%قدر:او%قدر DET-QNT ;
نه%قدَر:نه%قدَر DET-QNT ;
چوخ:چوخ DET-QNT ;
چوخو:چوخو DET-QNT ;
توم:توم DET-QNT ;
عيّني:عيّني DET-QNT ;
اوبير:اوبير DET-DEM ;
تَك:تَك DET-IND ;
ناخسى:ناخسى DET-ITG ;
هاسى:هاسى DET-ITG ; !which
ناخسى%بير:ناخسى%بير DET-IND ;
اوزو:اوزو DET-REF ;
هرشيكلدن:هرشيكلدن DET-QNT ;
ئوندان:ئوندان DET-QNT ;
هَر:هَر DET-DEM ; ! each



LEXICON Postpositions 
منمدن:منمدن POST ; !with 
إيچين:إيچين POST ; ! for
بوينجه:بوينجه POST ; ! "along, througout"
عينن:عينن POST ; ! such as
إيچنن:إيچنن POST ; ! Through 
حه% قنده:حه% قنده POST ; ! "about" 
أساسەن:أساسەن POST ; ! "based on"
قانشار:قانشار POST ;
گرك:گرك POST ;
گرأ:گرأ POST ; !necessity
گرغين:گرغين POST ;



LEXICON Conjunctions 
وأ:وأ CC ; ! and
چونكو:چونكو CA ; ! "because"
ھەم:ھەم CC ; ! "and"
يآدا:يآدا CC ; ! or
أەما:أەما  CC ; ! but
بەلكى:بەلكى CC ; ! 
إيچينده:إيچينده CC ;
أگر:أگر CC ;
دا:دا CC ;
همده:همده CC ;
يعني:يعني CC ;
انجاغ:انجاغ CC ;
زايد:زايد CC ; ! Plus
ها:ها CC ;
هم:هم CC ;
هرنيسه:هرنيسه CC ;
إيكيسي:إيكيسي CC ;
إيلاى:إيلاى CC ;
نه:نه CC ;
وا:وا CC ; ! and
يا%دا:يا%دا CC ; 
يا:يا CC ;
چونكو:چونكو CC ;
عكسينه:عكسينه CC ;
كيمي:كيمي CA ;
ديه:ديه CS ;
بلكي:بلكي CA ;
بيلعكس:بيلعكس CA ;
بكىه:بكىه CA ;
بيله:بيله CA ;
دمغ:دمغ CA ;
حتتى:حتتى CA ;
هلى:هلى CA ;
إيشته:إيشته CA ;
إيستر:إيستر CA ;
كشكه:كشكه CA ;
مسله:مسله CA ;
نيسه:نيسه CA ;
صورا:صورا CA ;
واي% حاصل:واي% حاصل CA ;
يالغز:يالغز CA ;
يوخ:يوخ CA ;
زاتن:زاتن CA ;
بس:بس CA ;
هيچ% اولمسا:هيچ% اولمسا CA ;
اولسن:اولسن CA ;
يوختو:يوختو CA ;
بونون% يرينه:بونون% يرينه CA ;
يوخسا:يوخسا CA ;



  

LEXICON Numerals

صفر:صِفر NUM ;
بير:بير NUM ;
إيكي:إيكي NUM ;
إوچ:إوچ NUM ;
دورت:دورت NUM ; 
بيش:بيش NUM ;
التىِ:التىِ NUM ;
يدي:يدي NUM ;	
سكيز:سكيز NUM ;
دوقوز:دوقوز NUM ;
آون:آون NUM ;
إيگرمي:إيگرمي NUM ;
اوتوز:اوتوز NUM ;
قيرخ:قيرخ NUM ;
اللي:اللي NUM ;
التمش:التمش NUM ;
يتميش:يتميش NUM ;
سكسن:سكسن NUM ; 
دوخسان:دوخسان NUM ;
يوز:يوز NUM ;
بيين:بيين NUM ;
مليون:مليون NUM ; 
مليار:مليار NUM ;	
تيريليون:تيريليون NUM ;
بوچوغ:بوچوغ NUM ; 
 



LEXICON NounRoot

house:house RegNounInfl ; ! A noun
ئېغىرلىق:ئېغىرلىق RegNounInfl ; ! ""
زىيان:زىيان RegNounInfl ; ! "
LEXICON Nouns
آلله:آلله N1 ;
إيو:إيو N1 ;
چوپان:چوپان N1 ; 
حاكت:حاكت N1 ;
مكتب:مكتب N1 ;
خستاخانا:خستاخانا N1 ; 
گول:گول  N1 ;
أفندي:أفندي N1 ;
تلابه:تلابه N1 ;
أوشاغ:أوشاغ N1 ;
قيز:قيز N1 ;
اوغلان:اوغلان N1 ;
بالاه:بالاه N1 ;
گه% نج:گه% نج N1 ;!
إختيار:إختيار N1 ;
ارواد:ارواد N1 ;
ادام:ادام N1 ;
عته:عته N1 ;
توخوم:توخوم N1 ;
دايزا:دايزا N1 ;! aunty
چادر:چادر N1 ; 
دايئ:دايئ N1 ;
عمي:عمي N1 ;!
نينه:نينه N1 ;
آد:آد N1 ;
ده‌ده‌:ده‌ده‌ N1 ;
عننه:عننه N1 ;
بابا:بابا N1 ;
قارداش:قارداش N1 ;
باجی:باجی N1 ;
پانكا:پانكا N1 ;
پرده:پرده N1 ;
كوليیه:كوليیه N1 ;
جامعه:جامعه N1 ;
آمانه:آمانه N1 ;
اسپاب:اسپاب N1 ;
گوز:گوز N1 ;
بورون:بورون N1 ; 
قولاغ:قولاغ N1 ;
نيجا:نيجا N1 ;
آغز:آغز N1 ;
كيپرك:كيپرك N1 ;
قاش:قاش N1 ;
ساچ:ساچ N1 ;
يوى:يوى N1 ;
قوتو:قوتو N1 ;
دیرناغ:دیرناغ N1 ;
دیرناغ% بیاغی:دئرناغ% بیاغی N1 ;
جده:جده N1 ;
سوقاق:سوقاق N1 ;
مه‌حله:مه‌حله N1 ;
دكان:دكان N1 ;
مخزن:مخزن N1 ;
اسواق:اسواق N1 ;
ماركت:ماركت N1 ;
ير:ير N1 ;
عصمان:عصمان N1;
دوار:دوار N1 ;
دام:دام N1 ;
گوزلوغ:گوزلوغ N1 ; 
خرخيس:خرخيس N1 ;
شرطة:شرطة N1 ;
عسكر:عسكر N1 ;
اوتومبيل:اوتومبيل N1 ;
سيارا:سيارا N1 ;
عربه:عربه N1 ;
ته‌رزي:ته‌رزي N1 ;
به‌ربر:به‌ربر N1 ;
بقال:بقال N1 ;
سه‌بزه:سه‌بزه N1 ;
ميوأ:ميوأ N1 ;
يمغ:يمغ N1 ;
آش:آش N1 ;
أسر:أسر N1 ;
تورباغ:تورباغ N1 ;
صو:صو N1 ;
اتاش:اتاش N1 ;
هوآ:هوآ N1 ;
نهر:نهر N1 ;
بحر:بحر N1 ;
قوش:قوش N1 ;
چاي:چاي N1 ;
معلمه:معلمه N1 ;
إنسان:إنسان N1 ;
إنگليز؟إنگليز N1 ;
عرب:عرب N1 ;
توركمان:توركمان N1 ;
كورد:كورد N1 ;
خرستيان:خرستيان N1 ;
مسيح:مسيح N1 ;
موسلمان:موسلمان N1 ;
لاتين:لاتين N1 ;
قازاق:قازاق N1 ;
تاتار:تاتار N1 ;
أزربيجان:أزربيجان N1 ;
كرغز:كرغز N1 ;
روس:روس N1 ;
قيش:قيش N1 ;
چيله:چيله N1 ;
ياز:ياز N1 ;
گوز:گوز N1 ;
بهار:بهار N1 ;
على:على N1 ; 
شمبه:شمبه N1 ;
خورما:خورما N1 ;
جمعه:جمعه N1 ;
شوباط:شوباط N1 ;
آدار:آدار N1 ;
رامزان:رامزان N1 ;
رجب:رجب N1 ;
شعبان:شعبان N1 ;
موحرم:موحرم N1 ;
سفر:سفر N1 ;
نور:نور N1 ;
پغمبر:پغمبر N1;
آدم:آدم N1 ;
گون:گون N1 ;
اي:اي N1 ;
دوشك:دوشك N1 ;
ياستغ:ياستغ N1 ;
يورغان:يورغان N1 ;
ياتاغ:ياتاغ N1 ;
كوپرو:كوپرو N1 ;
زولوم:زولوم N1 ;
زالملغ:زالملغ N1 ;
اصل:اصل N1 ;
قارغا:قارغا N1 ;
دينسيز:دينسيز N1 ;
إيمانسز:إيمانسز N1 ;	
سوت:سوت N1 ;
شربت:شربت N1 ;
عيرن:عيرن N1 ;
ميفأ% سويو:ميفأ% سويو N1 ;
جكت:جكت N1 ;
بلوز:بلوز N1 ;
كوينك:كوينك N1 ;
بجمه:بجمه N1 ;
تلفيزيون:تلفيزيون N1 ;
راديو:راديو N1 ;
حاسيبه:حاسيبه N1 ;
كومپيتر:كومپيتر N1 ;
موبيل:موبيل N1 ;
سعت:سعت N1 ;
قول% سعاتي:قول% سعاتي N1 ;
تلاجه:تلاجه N1 ;
موجمده:موجمده N1 ;
طباخ:طباخ N1 ;
اوجاغلغ:اوجاغلغ N1 ;
زوپا:زوپا N1 ;
بارداغ:بارداغ N1 ;
گلاص:گلاص N1 ;
كتاب:كتاب N1 ;
قاب:قاب N1 ;
طاس:طاس N1 ;
طاوا:طاوا N1 ;
قاشغ:قاشغ N1 ;
چمچه:چمچه N1 ;
چاتال:چاتال N1 ;
پچاغ:پچاغ N1 ;
چنگل:چنگل N1 ;
قازان:قازان N1 ;
إستيكآن:إستيكآن N1 ;
طبق:طبق N1 ;
تپشي:تپشي N1 ;
كوب:كوب N1 ;
سيني:سيني N1 ;
مسف:مسف N1 ;
سلاحيه:سلاحيه N1 ;
قونشو:قونشو N1 ;
اسابى:اسابى N1 ;
چاي:چاي N1 ;
ماراق:ماراق N1 ;
دأوير:دأوير N1 ;
شوكور:شوكور N1 ;
أوز:أوز N1 ;
إهرامات:إهرامات N1 ;
عاقْللغ:عاقْللغ N1 ;
تداول:تداول N1 ;
ال% يازسى:ال% يازسى N1 ;
إيلغ:إيلغ N1 ;
تورون:تورون N1 ;
باش% إسكمبيل:باش% إسكمبيل N1 ;
او% سأحبي:او% سأحبي N1 ;
ضرورت:ضرورت N1 ;
پيشمانلغ:پيشمانلغ N1 ;
بيين%يل:بيين%يل N1 ;
مقدار:مقدار N1 ;
حكيملغ:حكيملغ N1 ;
تعمير:تعمير N1 ;
ترك:ترك N1 ;
كاتيب:كاتيب N1 ;
براءت:براءت N1 ;
سس:سس N1 ;
سلام:سلام N1 ;
قانات:قانات N1 ;
موفاجئه:موفاجئه N1 ;
سأحه:سأحه N1 ;
سوپريز:سوپريز N1 ;
تأمين:تأمين N1 ;
سفر:سفر N1 ;
جمله:جمله N1 ;
جمعت:جمعت N1 ;
شاه:شاه N1 ;
ناقليت:ناقليت N1 ;
ريجا:ريجا N1 ;
تمديد:تمديد N1 ;
بيوكلوك:بيوكلوك N1 ;
ندأن:ندأن N1 ;
أوز% ميلتي:أوز% ميلتي N1 ;
بورج:بورج N1 ; ! dept
طازمينات:طازمينات N1 ;
تفريقه:تفريقه N1 ;
حيسه:حيسه N1 ;
سورو:سورو N1 ;
يول:يول N1 ;
اٌومود:اٌومود N1 ; ! Hope
قمشولوغ:قمشولوغ N1 ; ! neighborhod
دين% آدامى:دين% آدامى N1 ;
إدخال:إدخال N1 ;  ! importation
إخراج:إخراج N1 ; ! exportation
سنعتچي:سنعتچي N1 ; ! artist
فريق:فريق N1 ;
قورت:قورت N1 ;
شيكات:شيكات N1 ; ! complaint
أوجرة:أوجرة N1 ; !rent
تعقيب:تعقيب N1 ; ! pursuit
موافقا:موافقا N1 ; !approve
خاريج:خاريج N1 ; !aborad
پارتي% عزو:پارتي% عزو N1 ;
آصلى:آصلى N1 ; !origin
خوصصيات:خوصصيات N1 ;
ماعراز:ماعراز N1 ;
ماعلومات:ماعلومات N1 ;
سوچلو:سوچلو N1 ;
فيكير:فيكير N1 ; !idea
ديقات:ديقات N1 ; !attention
ياردم:ياردم N1 ; !help
تكنلوجيا:تكنلوجيا N1 ;
راقام:راقام N1 ;
جائزه:جائزه N1 ; !award
حورية:حورية N1 ;
إسبات:إسبات N1 ;
مسئول:مسئول N1 ;
عاسقى:عاسقى N1 ; ! rack
قاچاقچلغ:قاچاقچلغ N1 ; !sumuggling
إنتاج:إنتاج N1 ; !production
هاوا% ديشيغليغي:هاوا% ديشيغليغي N1 ;
تكليف:تكليف N1 ; !proposal
إحترام:إحترام N1 ; !respect
تدبير:تدبير N1 ;
مجموعه:مجموعه N1 ;
تاوصية:تاوصية N1 ; !recomandation
نسحت:نسحت N1 ; ! 
خبير:خبير N1 ; !expert
شهاد:شهاد N1 ; !witness
مومسيل:مومسيل N1 ; ! actor
جاسوس:جاسوس N1 ; !agent
بيرنجيليغ:بيرنجيليغ N1 ;
وسوسه:وسوسه N1 ;
پارچا:پارچا N1 ;
قات:قات N1 ;
سما:سما N1 ;
تمبیه:تمبیه N1 ;
هلاك:هلاك N1 ;
یل:یل N1 ;
گونحکار:گونحکار N1 ;
إنكار:إنكار N1 ;
دینار:دینار N1 ;
حپیس:حپیس N1 ;
أولاد:أولاد N1 ;
إعتيماد:إعتيماد N1 ;
علامات:علامات N1 ;
سلامات:سلامات N1 ;
ربی:ربی N1 ;
فقیر:فقیر N1 ;
یلاغز:یلاغز N1 ;
تقویی:تقویی N1 ;
شفاأ:شفاأ N1 ;
أمان:أمان N1 ;
تك:تك N1 ;
عباسی:عباسی N1 ;
حال:حال N1 ;
سرات-أ% مستقيم:سرات-أ% مستقيم N1 ;
ريا:ريا N1 ;
تحليل:تحليل N1 ;
عمود:عمود N1 ;
مشهور:مشهور N1 ;
أميزدرما:أميزدرما N1 ;
أشيأ:أشيأ N1 ;
أسلوب:أسلوب N1 ;
أوستاد:أوستاد N1 ;
مسجد:مسجد N1 ;
چنکی:چنکی N1 ;
حشری:حشری N1 ;
زری:زری N1 ; 
بزك:بزك N1 ;
سیدگ:سیدگ N1 ;
خستالغ:خستالغ N1 ;
خلیفلغ:خلیفلغ N1 ;
اوجلغ:اوجلغ N1 ;
أيرلغ:أيرلغ N1 ;
چوقورلغ:چوقورلغ N1 ;
تحقق:تحقق N1 ;
چوخلوغ:چوخلوغ N1 ;
حاکیم:حاکیم N1 ;
سوغان:سوغان N1 ;
خریستیان:خریستیان N1 ;
أوكسجين:أوكسجين N1 ;
هورمون:هورمون N1 ;
کاتیب:کاتیب N1 ;
پنجر:پنجر N1 ;
أزبر:أزبر N1 ;
وزير:وزير N1 ;
پطاطا:پطاطا N1 ;
جیبس:جیبس N1 ;
حركت:حركت N1 ;
روتبت:روتبت N1 ;
شركى:شركى N1 ;
وكلات:وكلات N1 ;
إشارت:إشارت N1 ;
مسوليت:مسوليت N1 ;
ریازی:ریازی N1 ;
نوروز:نوروز N1 ;
سکرترلیك:سکرترلیك N1 ;
تکمی:تکمی N1 ;
سیلیکون:سیلیکون N1 ;
کوچوك:کوچوك N1 ;
دینامیك:دینامیك N1 ;
أيلول:أيلول N1 ;
حجيم:حجيم N1 ;
حزيران:حزيران N1 ;
نيسان:نيسان N1 ;
مايس:مايس N1 ;
أوس:أوس N1 ;
شباط:شباط N1 ;
تعديلات:تعديلات N1 ;
حساد:حساد N1 ;
أدار:أدار N1 ;
أصطناعى:أصطناعى N1 ;
مصدر:مصدر N1 ;
حيسبلاما:حيسبلاما N1 ;
اويناما:اويناما N1 ;
كازانما:كازانما N1 ;
قاندرما:قاندرما N1 ;
انلاتما:انلاتما N1 ;
ايدنلاتما:ايدنلاتما N1 ;
تانتما:تانتما N1 ;
ارتما:ارتما N1 ;
قازما:قازما N1 ;
قزمى:قزمى N1 ;
گوچمی:گوچمی N1 ;
یوکلمی:یوکلمی N1 ;
دگیشتیرمی:دگیشتیرمی N1 ;
گلمی:گلمی N1 ;
بیلدیرمی:بیلدیرمی N1 ;
افتمی:افتمی N1 ;
أريتمى:أريتمى N1 ;
گفزی:گفزی N1 ;
أسكى:أسكى N1 ;
بيرسى:بيرسى N1 ;
پك:پك N1 ;
قدیم:قدیم N1 ;
کوچوك% کز:کوچوك% کز N1 ;
أكيز:أكيز N1 ;
تخريب:تخريب N1 ;
تكلى:تكلى N1 ;
سفر:سفر N1 ;
ساحيل:ساحيل N1 ;
سير:سير N1 ;
کاغد:کاغد N1 ;
تاین:تاین N1 ;
حکایی:حکایی N1 ;
گولچی:گولچی N1 ;
پروتین:پروتین N1 ;
مریخ:مریخ N1 ;
سدی:سدی N1 ;
جامیع:جامیع N1 ;
موقع:موقع N1 ;
مطار:مطار N1 ;
د:د N1 ;
إكيلى:إكيلى N1 ;
ترس:ترس N1 ;
مسلى:مسلى N1 ;
سوچلاما:سوچلاما N1 ;
وزین:وزین N1 ;
عام:عام N1 ;
ترجمانلغ:ترجمانلغ N1 ;
یمغلغ:یمغلغ N1 ;
أرواد% كيشى:أرواد% كيشى N1 ;
تداوي% اولما:تداوي% اولما N1 ;
مشغول% اولما:مشغول% اولما N1 ;
جمعى:جمعى N1 ;
اوخما% یازما:اوخما% یازما N1 ;
سوفی:سوفی N1 ;
موسلمنشما:موسلمنشما N1 ;
دونیا:دونیا N1 ;
دمی:دمی N1 ;
أكلمى:أكلمى N1 ;
إيشلمى:إيشلمى N1 ;
شاعيرى:شاعيرى N1 ;
مسيح:مسيح N1 ;
شيعى:شيعى N1 ;
فلستطنلى:فلستطنلى N1 ;
صينلى:صينلى N1 ;
هيندلى:هيندلى N1 ;
گونش% تکویمی:گونش% تکویمی N1 ;
سبیت:سبیت N1 ;
أحد:أحد N1 ;
دیز% قاپاغ:دیز% قاپاغ N1 ;
سامرساغ:سامرساغ N1 ;
أوسكك:أوسكك N1 ;
مال% مولك:مال% مولك N1 ;
پغمر:پغمر N1 ;
اودون:اودون N1 ;
اخوب% یازار:اخوب% یازار N1 ;
پوستا:پوستا N1 ;
تندر:تندر N1 ;
یاقوت:یاقوت N1 ;
بورجلو:بورجلو N1 ;
إيشسز:إيشسز N1 ;
مشهور:مشهور N1 ;
رافطى:رافطى N1 ;
گوك% أوزو:گوك% أوزو N1 ;
عصمانلى:عصمانلى N1 ;
مسرلى:مسرلى N1 ;
ياشلى:ياشلى N1 ;
رسميت:رسميت N1 ;
يومروك:يومروك N1 ;
سببكار:سببكار N1 ;
سيركى:سيركى N1 ;
سيريجى:سيريجى N1 ;
كيرلتمى:كيرلتمى N1 ;
چوروك: چوروك N1 ;
أجنبى% دولت:أجنبى% دولت N1 ;
کاچاکچی:کاچاکچی N1 ;
ولی:ولی N1 ;
بهارلغ:بهارلغ N1 ;
تامینات:تامینات N1 ;
زالم:زالم N1 ;
مزلوم:مزلوم N1 ;
خسملغ:خسملغ N1 ;
بایراملغ:بایراملغ N1 ;
نوروزلوغ:نوروزلوغ N1 ;
إفتار:إفتار N1 ;
ساغما:ساغما N1 ;
فاتمى% انا:فاتمى% انا N1 ;
عمر:عمر N1 ;
آنا:آنا N1 ; 
صدقات:صدقات N1 ;
زاحمت:زاحمت N1 ;
واعز:واعز N1 ;
أون% باشى:أون% باشى N1 ;
يوز% باشى:يوز% باشى N1 ;
ارتك:ارتك N1 ;
فالجى:فالجى N1 ;
فالجلك:فالجلك N1 ;
يلانجلك:يلانجلك N1 ;
قحر:قحر N1 ;
آدم% بابا:آدم% بابا N1 ;
مسيحى:مسيحى N1 ;
بابلى:بابلى N1 ;
كلدانى:كلدانى N1 ;
پیخمبرلك:پیخمبرلك N1 ;
وافازسلغ:وافازسلغ N1 ;
پرنسس:پرنسس N1 ;
أدب:أدب N1 ;
نامسوزلوغ:نامسوزلوغ N1 ;
فاتحى:فاتحى N1 ;
ديريلش:ديريلش N1 ;
بال:بال N1 ;
تعبير:تعبير N1 ;
دجال:دجال N1 ;
تالان:تالان N1 ;
تجاوز:تجاوز N1 ;
بوشنما:بوشنما N1 ;
كولوغ:كولوغ N1 ;
إيبرانى:إيبرانى N1 ;
إنجيل:إنجيل N1 ;
فيرعون:فيرعون N1 ;
كور:كور N1 ;
رزا:رزا N1 ;
طواف:طواف N1 ;
دوشمانلغ:دوشمانلغ N1 ;
إعتقاد:إعتقاد N1 ;
تاج:تاج N1 ;
عمری:عمری N1 ;
تسبیح:تسبیح N1 ;
بگیر:بگیر N1 ;
سغیر:سغیر N1 ;
سفا:سفا N1 ;
هودی:هودی N1 ;
یازلغ:یازلغ N1 ;
فتر:فتر N1 ;
ديولوك:ديولوك N1 ;
رزيليغ:رزيليغ N1 ;










نوبيل:نوبيل NP-AL ;
تويتر:تويتر NP-AL ;
فيسبوك:فيسبوك NP-AL ;
گوگول:گوگول NP-AL ;
دونيا% كوپاسى:دونيا% كوپاسى NP-AL ;
LEXICON ProperNouns 
پوتين:پوتين NP-COG-MF ;
أزَل:أزَل NP-ANT-M ;
سيولاي:سيولاي NP-ANT-F ;
توركيٍا:توركيٍا NP-TOP ;
سامسونك:سامسونك NP-ORG ;
غزّى:غزّى NP-TOP ;
مدينه:مدينه NP-TOP ;
نيل:نيل NP-TOP ;
دجله:دجله NP-TOP ;
كَركوك:كَركوك NP-TOP ;
مُؤصُل:مُؤصُل NP-TOP ;
أربيل:أربيل NP-TOP ;
بغداد:بغداد NP-TOP ;
عٍراق:عٍراق NP-TOP ;
دُوزخورماتو:دُوزخورماتو NP-TOP ;
كيفري:كيفري NP-TOP ;
إيران:إيران NP-TOP ;
تكريت:تكريت NP-TOP ;
سليمانيه:سليمانيه NP-TOP ;
دُهوك:دُهوك NP-TOP ;
زاخو:زاخو NP-TOP ;
كربلاء:كربلاء NP-TOP ;
نَجَف:نَجَف NP-TOP ;
بابل:بابل NP-TOP ;
أنبار:أنبار NP-TOP ;
حلّه:حلّه NP-TOP ;
تاوّغ:تاوّغ NP-TOP ;
تزّه:تزّه NP-TOP ;
اكسو:اكسو NP-TOP ;
فرات:فرات NP-TOP ;
چاي:چاي NP-TOP ; 
LEXICON Verbs
اوخو:اوخو V-TV ;
ياز:ياز V-TV ;
مشغول%اول:مشغول%اول V-IV ;
يات:يات V-IV ;
قاخ:قاخ V-IV ;
اوتو:اوتو V-IV ;
گيت:گيت V-IV ;
گَل:گَل V-IV ;
سلاملا:سلاملا V-TV ;
يى:يى V-TV ;
اچ:اچ V-TV ;
أوتور:أوتور V-IV ;
باخ:باخ V-IV ;
قوخلا:قوخلا V-TV ;
إفير:إفير V-TV ;
سيل:سيل V-TV ;
ياديّدان%چاخرت:ياديّدان%چاخرت V-TV ;
مَكله:مَكله V-IV ;
أسير% دوش:أسير% دوش V-IV ;
رام%ات:رام%ات V-TV ;
حساب%صور:حساب%صور V-IV ;
حمد%ئت:حمد%ئت V-IV ;
إيمان%ئت:إيمان%ئت V-IV ;
تشَكّورئت:تشَكّورئت V-IV ;
ديقّات%ئت:ديقّات%ئت V-IV ;
بيربيريزله%گيت:بيربيريزله%گيت V-IV ;
تعريف%ئت:تعريف%ئت V-TV ;
قابول%ئت:قابول%ئت V-TV ;
إعلان%ئت:إعلان%ئت V-TV ;
تصوير%ئت:تصوير%ئت V-TV ;
عزيّت%ئت:عزيّت%ئت V-IV ;
ناماز%قيل:ناماز%قيل V-IV ;
ديّريلت:ديّريلت V-TV ;
بايازلات:بايازلات V-TV ;
تعيّن%ئت:تعيّن%ئت V-TV ;
اجّغ:اجّغ V-IV ;
اوينات:اوينات V-TV ;
اوچورت:اوچورت V-TV ;
اخئت:اخئت V-TV ;
أرّيت:أرّيت V-TV ;
باشلات:باشلات V-TV ;
ئنكار%ئت:ئنكار%ئت V-TV ;
خَبَر%صال :خَبَر%صال V-IV ;
ياواش:ياواش V-IV ;
سوت%فر:سوت%فر V-IV ;
اوزات:اوزات V-TV ;
پيشمان%اول:پيشمان%اول V-IV ;
خيال%ئت:خيال%ئت V-TV ;
فازلاى%چغ:فازلاى%چغ V-IV ;
تقدير%ئت:تقدير%ئت V-TV ;
باتّر:باتّر V-TV ;
أحترام%ئت:أحترام%ئت V-IV ;
گورله:گورله V-IV ;
چارپش:چارپش V-TV ;
خوطّه%قور:خوطّه%قور V-IV ;
بله%إله:بله%إله V-IV ;
اغارت:اغارت V-TV ;
ادٍمله:ادٍمله V-IV ;
تورشو:تورشو V-IV ;
يرينه%گتير:يرينه%گتير V-TV ;
بيشير:بيشير V-TV ;
قورخوت:قورخوت V-TV ;
سخشتير:سخشتير V-TV ;
اويدور:اويدور V-TV ;
بيتير:بيتير V-TV ;
گور:گور V-IV ;
بولوشتور:بولوشتور V-TV ;
چئلدر:چئلدر V-TV ;
خوروزلان:خوروزلان V-IV ;
كوپر:كوپر V-TV ;
نازلان:نازلان V-IV ;
قورخ:قورخ V-TV ;
سَسلن:سَسلن V-IV ;
اوزغلاش:اوزغلاش V-IV ;
ياخنلش:ياخنلش V-IV ;
الّ:الّ V-TV ;
اچ:اچ V-TV ;
كس:كس V-TV ;
إت:إت V-TV ;
قاپ:قاپ V-TV ;
اپار:اپار V-TV ;
بيل:بيل V-TV ;
بیت:بیت V-IV ;
قابول%أت:قابول%أت V-TV ;
كَشفت:كَشفت V-TV ;
قير:قير V-TV ;
قيّل:قيّل V-TV ;
قيّرخ:قيّرخ V-TV ;
كيٍرلت:كيٍرلت V-TV ;
قاو:قاو V-TV ;
قووي:قووي V-TV ;
قور:قور V-TV ;
قولاّن:قولاّن V-TV ;
قور:قور V-TV ;
إستخدام%إت:إستخدام%إت V-TV ;
ناقلت:ناقلت V-TV ;
الئش:الئش V-TV ;
أولچ:أولچ V-TV ;
أوپ:أوپ V-TV ;
أور:أور V-TV ;
أورت:أورت V-TV ;
أوك:أوك V-TV ;
صال:صال V-TV ;
ور:ور V-TV ;
سات:سات V-TV ;
سَو:سَو V-TV ;
ساي:ساي V-TV ;
سچ:سچ V-TV ;
کوپ:کوپ V-IV ;
سَر:سَر V-TV ;
سَرپ:سَرپ V-TV ;
سيخ:سيخ V-TV ;
سيلك:سيلك V-TV ;
سوك:سوك V-TV ;
سوي:سوي V-TV ;
سور:سور V-TV ;
سيپير:سيپير V-TV ;
تاراش%أت:تاراش%أت V-TV ;
تَرك%أت:تَرك%أت V-TV ;
توت:توت V-TV ;
اونوت:اونوت V-TV ;
اوت:اوت V-TV ;
أوز:أوز V-TV ;
چيم:چيم V-TV ;
وَر:وَر V-TV ;
يخ:يخ V-TV ;
يرت:يرت V-TV ;
يوغور:يوغور V-TV ;
يور:يور V-TV ;
يورول:يورول V-IV ;
يُوم:يُوم V-TV ;
گل:گل V-IV ;
اخ:اخ V-IV ;
یان:یان V-IV ;
چال:چال V-TV ;
دوش:دوش V-IV ;
اول:اول V-IV ;
آولى:آولى V-TV ;
ازلات:ازلات V-TV ;
چاك:چاك V-TV ;
دوزلت:دوزلت V-TV ;
إيشلت:إيشلت V-TV ;
ألگلی:ألگلی V-TV ;
گزدیر:گزدیر V-TV ;
گولدور:گولدور V-TV ;
قاندر:قاندر V-TV ;
تانشتر:تانشتر V-TV ;
هوالندر:هوالندر V-TV ;
إناندر:إناندر V-TV ;
تعيين% ات:تعيين% ات V-TV ;
ياترت:ياترت V-TV ;
تعمير% أت:تعمير% أت V-TV ;
رغبت% أت:رغبت% أت V-IV ;
بوروش:بوروش V-IV ;
بوزول:بوزول V-IV ;
چارپیل:چارپیل V-IV ;
چاتلا:چاتلا V-TV ;
دوشون:دوشون V-TV ;
گومول:گومول V-IV ;
باش% اگ:باش% اگ V-IV ;
حیساب% سور:حیساب% سور V-IV ;
أسير% دوش:أسير% دوش V-IV ;
حمد% أت:حمد% أت V-IV ;
إيمان% أت:إيمان% أت V-IV ;
قابول% أت:قابول% أت V-TV ;
تسوير% أت:تسوير% أت V-TV ;
عزيت% أت:عزيت% أت V-IV ;
أوميد% أت:أوميد% أت V-IV ;
ناماز% قيل:ناماز% قيل V-IV ;
ادملى:ادملى V-IV ;
ادىم% ات:ادىم% ات V-IV ;
تورش:تورش V-IV ;
باتر:باتر V-TV ;
خزمت% أت:خزمت% أت V-IV ;
شيشير:شيشير V-TV ;
مجبور% أت:مجبور% أت V-TV ;
مجبور% أول:مجبور% أول V-IV ;
بيتير:بيتير V-TV ;
بولوشتور:بولوشتور V-TV ;
بروشتور:بروشتور V-TV ;
ایچیر:ایچیر V-IV ;
اچل:اچل V-IV ;
گچیر:گچیر V-TV ;
بولوشتور:بولوشتور V-TV ;
چالدر:چالدر V-TV ;
اغرلاش:اغرلاش V-IV ;
خورزلان:خورزلان V-IV ;
کوپر:کوپر V-TV ;
گوچت:گوچت V-IV ;
پیسلن:پیسلن V-IV ;
نازلان:نازلان V-IV ;
قورخ:قورخ V-IV ;
سسلن:سسلن V-IV ;
اوزاغلش:اوزاغلش V-IV ;
یاخنلش:یاخنلش V-IV ;
قاپ:قاپ V-TV ;
قیل:قیل V-IV ;
قیر:قیر V-TV ;
قیرخ:قیرخ V-TV ;
کیرلت:کیرلت V-TV ;
قو:قو V-TV ;
قوی:قوی V-TV ;
قور:قور V-TV ;
قوشات:قوشات V-TV ;
لاغوت:لاغوت V-IV ;
ناقلت:ناقلت V-TV ;
اولچ:اولچ V-TV ;
اوپ:اوپ V-TV ;
أور:أور V-TV ;
أورت:أورت V-TV ;
أوى:أوى V-TV ;
رددت:رددت V-TV ;
رسمت:رسمت V-TV ;
سال:سال V-TV ;
سات:سات V-TV ;
سای:سای V-TV ;
سایلدی:سایلدی V-IV ;
سچ:سچ V-TV ;
سر:سر V-TV ;
سرپ:سرپ V-TV ;
سو:سو V-TV ;
سيك:سيك V-TV ;
سيخ:سيخ V-TV ;
سيل:سيل V-TV ;
سيلك:سيلك V-TV ;
سوك:سوك V-TV ;
سور:سور V-TV ;
سوي:سوي V-IV ;
سور:سور V-TV ;
سوز:سوز V-TV ;
تاك:تاك V-TV ;
تارت:تارت V-TV ;
ضاد:ضاد V-TV ;
تمسيل% ات:تمسيل% ات V-TV ;
تپ:تپ V-IV ;
ترکت:ترکت V-TV ;
تك:تك V-IV ;
توكت:توكت V-TV ;
توت:توت V-TV ;
اونوت:اونوت V-TV ;
اوت:اوت V-TV ;
أوز:أوز V-IV ;
ور:ور V-TV ;
وىر:وىر V-TV ;
يار:يار V-TV ;
ياي:ياي V-TV ;
ياز:ياز V-TV ;
یخ:یخ V-TV ;
یرت:یرت V-TV ;
یوغور:یوغور V-TV ;
یورول:یورول V-TV ;
یوم:یوم V-TV ;
یوز:یوز V-IV ;
اچ:اچ V-TV ;
افت:افت V-TV ;
ایدنلت:ایدنلت V-TV ;
عزمت:عزمت V-IV ;
الش:الش V-IV ;
اس:اس V-TV ;
باك:باك V-IV ;
بات:بات V-IV ;
بگن:بگن V-TV ;
بیچ:بیچ V-TV ;
بیل:بیل V-TV ;
بین:بین V-IV ;
بوغ:بوغ V-TV ;
بول:بول V-TV ;
بورچلان:بورچلان V-IV ;
باشار:باشار V-TV ;
بوشالت:بوشالت V-TV ;
بوز:بوز V-TV ;
بوك:بوك V-TV ;
بور:بور V-TV ;
چال:چال V-TV ;
چارپت:چارپت V-TV ;
چات:چات V-TV ;
چك:چك V-TV ;
چڤیر:چڤیر V-TV ;
چرپ:چرپ V-TV ;
دکور% ات:دکور% ات V-IV ;
داغت:داغت V-TV ;
دانش:دانش V-IV ;
داگ:داگ V-IV ;
داگش:داگش V-IV ;
دال:دال V-TV ;
داوام% ات:داوام% ات V-IV ;
تیک:تیک V-TV ;
دوز:دوز V-TV ;
أز:أز V-TV ;
توک:توک V-TV ;
دولاش:دولاش V-TV ;
دوشون:دوشون V-TV ;
إيگت:إيگت V-IV ;
أك:أك V-TV ;
أم:أم V-TV ;
أمرت:أمرت V-IV ;
گتیر:گتیر V-TV ;
أس:أس V-IV ;





 












 










 



 

 












 






 
















 




  
 




















































 





 



























 





 








	



 








































  

 








































 












! Resources:
! http://wiki.apertium.org/wiki/Starting_a_new_language_with_HFST#Lexicon
! http://wiki.apertium.org/wiki/Lttoolbox_and_lexc
! http://wiki.apertium.org/wiki/Apertium-specific_conventions_for_lexc
! https://kitwiki.csc.fi/twiki/bin/view/KitWiki/HfstHome
! https://github.com/hfst/
! http://www.cis.upenn.edu/~cis639/docs/lexc.html
! http://wiki.apertium.org/wiki/Hfst


